【裁判字號】    99,易,1074
【裁判日期】    990630
【裁判案由】    竊盜
【裁判全文】
臺灣高雄地方法院刑事判決              99年度易字第1074號
公  訴  人  臺灣高雄地方法院檢察署檢察官
被      告  甲○○
上列被告因竊盜案件，經檢察官提起公訴（99年度偵字第17655
號），嗣本院訊問被告後，因被告就被訴事實為有罪之陳述，並
詢問檢察官、被告意見後，乃裁定進行簡式審判程序，本院判決
如下：
    主  文
甲○○犯攜帶兇器竊盜罪，累犯，處有期徒刑捌月，扣案之鐵剪
刀壹把沒收；又犯竊盜罪，共貳罪，均累犯，各處有期徒刑肆月
。應執行有期徒刑壹年月，扣案之鐵剪刀壹把沒收。
    事  實
一、甲○○前因違反毒品危害防制條例案件，經本院判處應執行
    有徒刑7 月確定，於民國98年8 月10日執行完畢。詎仍不知
    警惕，竟基於意圖為自己不法之所有之竊盜犯意，分別於下
    列時間、地點，為下列行為：(一)先於99年5 月20日10時許，
    騎乘腳踏車行經高雄縣大寮鄉○○路1 號旁時，見張富雄所
    有停放於該處之車牌號碼6K-4968 號自小貨車，乃持鐵製、
    頂端尖銳、鋒口銳利，客觀上足供兇器使用之鐵剪刀1 把，
    撬開上開自小貨車之電門鑰匙孔，隨即發動駛離。(二)再於同
    日10時30分許，駕駛上開竊得之自小貨車前往高雄縣鳳山市
    ○○○路565 巷內，徒手竊取由吳文立管理、置放於該處市
    場攤架上之不鏽鋼框架，得手後，將前開自小貨車棄置該處
    ，並將不鏽鋼框架持往資源回收場出售得款新臺幣（下同）
    2,300 元。(三)後於同日19時40分許，騎乘車牌號碼009-EAA
    號重型機車，前往高雄縣鳳山市○○○路565 巷內，徒手竊
    取由吳文立管理、置放於該處市場攤架上之不鏽鋼管6 支與
    鋼環12個等物，得手後，將不鏽鋼管放置於上開車牌號碼00
    9-EAA 號重型機車之腳踏板上，不鏽鋼環則放置於機車置物
    箱內，正欲離去之際，當場為巡邏警員查獲，並扣得前揭不
    鏽鋼管6 支、鋼環12個及於住處扣得上開鐵剪刀1 把等物，
    始悉上情。
二、案經高雄縣政府警察局鳳山分局報告高雄地方法院檢察署檢
    察官偵查起訴。
    理  由
一、本件被告甲○○所犯係死刑、無期徒刑、最輕本刑為3 年以
    上有期徒刑以外之罪，其於準備程序中就被訴事實為有罪之
    陳述，經本院告知簡式審判程序之旨，並聽取檢察官、被告
    之意見後，認為適宜進行簡式審判程序，依刑事訴訟法第27
    3 條之1 第1 項規定，裁定進行簡式審判程序，故本件依照
    刑事訴訟法第273 條之2 ，其證據調查，不受第159 條第1
    項、第161 條之2 、第161 條之3 、第163 條之1 及第164
    條至第170 條規定之限制，合先敘明。
二、上揭犯罪事實業據被告於本院審理時坦承不諱，核與證人張
    富雄、吳文立於警訊中證述之情節相符，並有扣押筆錄、扣
    押物品目錄表、贓物認領保管單各1 紙及現場照片23紙等件
    在卷可稽及鐵剪刀1 把扣案為憑。被告攜帶之鐵剪刀為鐵製
    ，頂端尖銳，鋒口銳利，長度約為14公分等情，亦經本院勘
    驗無訛，堪信該鐵剪刀客觀上足以對一般人之生命、身體產
    生相當之威脅及危害，應足供兇器使用，是被告之自白與事
    實相符，本案事證明確，被告犯行洵堪認定，應予依法論科
    。
三、核被告就犯罪事實一之(一)所為，係犯刑法第321 條第1 項第
    3 款之攜帶兇器竊盜罪；被告就犯罪事實一之(二)、(三)所為係
    犯刑法第320 條第1 項之竊盜罪。被告所犯上開1 次攜帶兇
    器竊盜罪、2 次竊盜罪等3 罪間，犯意各別，行為互異，應
    予分論併罰。被告曾因違反毒品危害防制條例案件，經本院
    判處應執行有徒刑7 月確定，於98年8 月10日執行完畢，有
    台灣高雄地方法院檢察署刑案資料查註紀錄表及台灣高等法
    院被告前案紀錄表可按，其於有期徒刑執行完畢後5 年以內
    故意再犯有期徒刑以上之本案3 罪，均為累犯，均應依刑法
    第47條第1 項規定加重其刑。爰審酌被告年輕力壯，竟不思
    循正當途徑賺取金錢，而竊取財物，其心態顯有偏差，影響
    社會治安及人民財產安全，攜帶兇器對於一般人之生命、身
    體安全亦有一定之危險，及犯罪之動機、目的、手段，惟念
    被告犯後已坦認犯行，頗具悔意，且竊得財物，有部分已發
    還被害人，所生損害程度等一切情狀，分別量處如主文所示
    之刑，並定其應執行刑。至於扣案之鐵剪刀1 把為被告所有
    供犯罪所用之物，業據被告供承在卷，爰依刑法第38條第1
    項第2 款之規定，併予宣告沒收。
四、據上論斷，應依刑事訴訟法第299 條第1 項前段、第273 條
    之1 第1 項，刑法第320 條第1 項、第321 條第1 項第3款
    、第47條第1 項、第51條第5 款、第38條第1 項第2 款，刑
    法施行法第1 條之1 ，判決如主文。
本案經檢察官陳俊秀到庭執行職務。
中    華    民    國    99    年    6     月    30    日
            刑事第十九庭   法  官  黃宣撫
以上正本證明與原本無異。
如不服本判決應於收受送達後10日內向本院提出上訴書狀，並應
敘述具體理由；如未敘述上訴理由者，應於上訴期間屆滿後20日
內向本院補提理由書（均須按他造當事人之人數附繕本）「切勿
逕送上級法院」。
中    華    民    國    99    年    6     月    30    日
                            書記官 林姵妤
附錄本案論罪科刑法條：
中華民國刑法第320條
（普通竊盜罪、竊佔罪）
意圖為自己或第三人不法之所有，而竊取他人之動產者，為竊盜
罪，處5 年以下有期徒刑、拘役或5 百元以下罰金。
意圖為自己或第三人不法之利益，而竊佔他人之不動產者，依前
項之規定處斷。
前二項之未遂犯罰之。
中華民國刑法第321條
（加重竊盜罪）
犯竊盜罪而有左列情形之一者，處6 月以上、5 年以下有期徒刑
：
一、於夜間侵入住宅或有人居住之建築物、船艦或隱匿其內而犯
    之者。
二、毀越門扇、牆垣或其他安全設備而犯之者。
三、攜帶兇器而犯之者。
四、結夥三人以上而犯之者。
五、乘火災、水災或其他災害之際而犯之者。
六、在車站或埠頭而犯之者。
前項之未遂犯罰之。

司法院資訊處製作；財團法人民間司法改革基金會備份。
